臺灣高等法院高雄分院刑事判決　　　　 96年度上易字第174號
上　訴　人
即　被　告　甲○○
　　　　　　　　　　現另案在臺灣台南監獄執行中
上列上訴人因被告竊盜案件，不服臺灣高雄地方法院95年度易字
第1320號中華民國96年1 月12日第一審判決（起訴案號：臺灣高
雄地方法院檢察署95年度偵字第18568 號），提起上訴，本院判
決如下：
    主  文
原判決撤銷。
甲○○踰越安全設備竊盜，累犯，處有期徒拾月。
    事  實
一、甲○○前於民國89年間，因竊盜及搶奪案件，分別經本院及
    臺灣高雄地方法院，以90年度上易字第446 號及89年度訴字
    第2310號案件，判處有期徒刑9 月及10月確定，定執行刑為
    1 年5 月，嗣於91年11月25日縮短刑期執行完畢出監；又於
    93年間因違反毒品危害防制條例案件，經臺灣高雄地方法院
    以93年度易字第1094號判處有期徒刑5 月確定，於94年6 月
    5 日縮刑執行完畢出監。詎仍不知悔改，復意圖為自己不法
    之所有，於95年7 月8 日下午2 時40分前之某時，騎乘車號
    KFB-119 號重型機車前往東月企業有限公司（下稱東月公司
    ）位於高雄市小港區○○○○路與高坪38街口之工地外，翻越
    鐵皮圍籬之安全設備而進入該工地，竊取該公司所有，置於
    工地內之鋼製汽車保險桿1 支，得手後搬到工地外放在上開
    機車旁，又翻越圍籬進入上開工地，旋於同日下午2 時40分
    許為東月公司負責人乙○○當場發現而報警查獲。
二、案經高雄市政府警察局小港分局移請臺灣高雄地方法院檢察
    署檢察官偵查起訴。
    理  由
壹、程序部分：
一、按被告以外之人於審判外之陳述，雖不符刑事訴訟法第159
    條之1 至第159 條之4 之規定，而經當事人於審判程序同意
    作為證據，法院審酌該言詞陳述或書面陳述作成時之情況，
    認為適當者，亦得為證據。當事人、代理人或辯護人於法院
    調查時知有第159 條第1 項不得為證據之情形，而未於言詞
    辯論終結前聲明異議者，視為有前項之同意，同法第159 條
    之5 第1 、2 項定有明文。立法意旨在於傳聞證據未經當事
    人之反對詰問予以核實，原則上先予排除，惟若當事人已放
    棄反對詰問權，於審判程序中表明同意該等傳聞證據可作為
    證據，基於尊重當事人對傳聞證據之處分權，及證據資料愈
    豐富，愈有助於真實發見之理念，且強化言詞辯論主義，使
    訴訟程序得以順暢進行，上開傳聞證據亦均具有證據能力。
    查本案據以認定被告犯罪事實之被告以外之人之言詞或書面
    陳述，被告及檢察官於原審及本院審理時，均同意作為證據
    ，且於本院言詞辯論終結前，均未聲明異議，而本院審酌該
    言詞陳述及書面陳述作成之情況，未見有何不適當之情形，
    故依前開規定，均得為證據。
二、另被告於本院審判程序中聲請傳喚證人乙○○到庭對質云云
    。經查，原審準備程序中，檢察官聲請乙○○於審判程序時
    到庭詰問，並經被告表示同意，此有原審95年9 月12日準備
    程序筆錄可稽；嗣乙○○於95年10月4 日原審審判程序時按
    時到庭具結後，接受檢察官詰問，惟被告於該次審判程序時
    則經合法傳喚未到庭，故認原審時關於乙○○之陳述，業已
    充分保障被告之對質、詰問權。嗣於本院準備程序中，被告
    亦未聲請再傳喚乙○○作證而對質、詰問，嗣於本院審判程
    序時始聲請再行傳喚。惟本院認本案之待證事實已臻明瞭無
    再傳喚調查之必要，併此敘明。
貳、實體部分：
一、訊據被告甲○○矢口否認有何竊盜之犯行，於原審時辯稱：
    伊當時是因為下雨，才會進入該工地躲雨，沒有偷東西，該
    保險桿是工地老闆拿來要追打伊的云云。於本院審理時則辯
    稱：當時下很大的雨，伊雖然有穿雨衣，但仍為躲雨而翻進
    圍牆內，不是要偷東西，進去後有一隻狗要咬伊，伊才拿保
    險桿打狗，並將保險桿丟在圍牆邊。老闆乙○○來時，就拿
    保險桿打伊云云。經查：
  (一)被告於警詢、偵訊、原審及本院審理時，均坦承其於95年7
    月8 日下午某時許，曾騎乘車號KFB-119 號重型機車停在上
    開東月公司工地圍籬外，翻越鐵皮圍籬進入該工地內，嗣於
    同日下午2 時40分許，為該公司負責人乙○○發現之事實，
    惟辯稱：係進入該工地躲雨，未偷東西云云。然證人乙○○
    於原審審理時到庭證稱：當天下午上開工地放假，伊去工地
    查看門有無關好，在工地圍牆外面就看到被告坐在工地裡，
    大門是鎖著的，工地外面停有1 部機車，機車旁有1 個原放
    在工地裡，屬工地所有的汽車保險桿，後來警察到場，就叫
    被告爬圍牆出來，伊沒有追打被告等語（見原審95年10月4
    日審判筆錄，原審卷第45-50 頁）。審酌被告於原審審理時
    自承：伊於案發時有穿雨衣，是從住處騎機車出門準備要去
    紅毛港處理事情，伊住處距離上開工地約100 公尺等語之情
    （見原審95年12月27日審判筆錄，原審卷第75-83 頁），則
    被告當時既已穿著雨衣，是否有躲雨之需要即有可疑，況被
    告住處距離上開工地僅100 公尺，而該工地係以鐵皮圍籬圍
    住，大門亦上鎖，顯有拒絕他人隨意進入之意，若被告因雨
    勢過大需要躲雨，豈會不直接回家，反而不嫌麻煩、不避嫌
    疑，攀爬圍籬進入他人工地內躲雨？又被告固辯稱：不知圍
    籬內是工地，以為只是種田的田寮云云，但上開工地周圍之
    圍籬係由多條長條狀鐵皮組合而成，各條鐵皮間均有縫隙，
    可清楚看到圍籬內情形，有現場照片3 張附卷可稽（見警卷
    第13頁），被告自圍籬外可輕易看到圍籬內為工地，且被告
    本即住在該工地附近，常有經過該工地之機會，衡情實無不
    知該處為他人工地之理，是被告上開所辯均與常情不符。而
    證人乙○○則與被告並不認識，當無故意誣陷被告之虞，故
    其上開所證，應較可採信。此外，並有贓物認領保管單1 紙
    在卷可憑，則被告既有騎機車到上開工地，將機車停在工地
    外，並翻越圍籬進入上開工地之行為，且原置於工地內之汽
    車保險桿已被拿出放在被告所騎機車旁，足認被告有翻越圍
    籬，進入上開工地竊取該汽車保險桿之行為。
  (二)被告雖又辯稱：若伊有竊盜犯行，看到乙○○來應會逃走，
    不會留在工地內等警察來云云；惟被告被乙○○發現時，仍
    在上開工地內，已如前述，若要離開現場需先翻越圍籬出來
    ，較為費時，是以被告被發現後未立即逃走，可能係出於其
    自認無法來得及順利逃走，或怕一旦逃走後被循線查獲，會
    被認為係心虛逃走等原因，從而，被告於被發現後未立即逃
    走乙節，尚不足據為對被告有利之認定。綜上所述，本件事
    證明確，被告犯行已堪認定。
二、核被告翻越工地鐵皮圍籬進入上開工地竊盜之行為，係犯刑
    法第321 條第1 項第2 款踰越其他安全設備竊盜罪。被告曾
    有如犯罪事實欄所示之論罪科刑前科，此有臺灣高等法院被
    告前案紀錄表1 紙在卷可考，其於有期徒刑執行完畢後5年
    內，再故意犯本件有期徒刑以上之罪，應依刑法第47條第1
    項規定論以累犯，並加重其刑。
三、原審認被告事證明確而予以論科，固非無見。惟查，按工地
    之鐵皮圍籬本係因防閑而設，屬安全設備之一種，其與牆垣
    係用土磚作成之性質有間，原審判決認該安全設備之圍籬為
    牆垣，而依踰越牆垣論罪，尚有未合（最高法院45年度台上
    字第210 號判例意旨參照）。被告上訴仍執前詞，否認犯行
    ，雖無理由，惟原判決既有上開未合之處，仍應由本院予以
    撤銷改判。
四、審酌被告除上述前科外，並曾於90年及95年間，因竊盜案件
    經法院分別判處有期徒刑9 月、10月確定，有上開前案紀錄
    表附卷可按，竟仍不知悔改，再為本件竊盜犯行，且其正值
    青壯，竟不思以正當之方式獲取財物，而貪圖私慾，竊取他
    人之財物，侵害他人之財產安全，行為實有不當，惟念其所
    竊得之物品價值非鉅，且已為警查獲而發還東月公司，被害
    人所受損害不重等，及其他一切情狀，量處如主文第2 項所
    示之刑，以資懲儆。
據上論結，應依刑事訴訟法第369 條第1 項前段、第364 條、第
299 條第1 項前段，刑法第321 條第1 項第2 款、第47條第1 項
判決如主文。
本案經檢察官沈紹嘉到庭執行職務。
中　　華　　民　　國　　96　　年　　5 　　月　　9 　　日
　　　　　　　　　刑事第七庭  審判長法　官   莊飛宗
  　　　　　　　　　　　　　　　　  法　官　 孫啟強
                                    法  官   邱明弘
以上正本證明與原本無異。
本件判決不得上訴。
中　　華　　民　　國　　96　　年　　5 　　月　　9 　　日
                                    書記官  黃玉珠
附錄本案論罪科刑法條：
中華民國刑法第321條
犯竊盜罪而有左列情形之一者，處6 月以上、5 年以下有期徒刑
：
一  於夜間侵入住宅或有人居住之建築物、船艦或隱匿其內而犯
    之者。
二  毀越門扇、牆垣或其他安全設備而犯之者。
三  攜帶兇器而犯之者。
四  結夥三人以上而犯之者。
五  乘火災、水災或其他災害之際而犯之者。
六  在車站或埠頭而犯之者。
前項之未遂犯罰之。
